---
title: "Análise Exploratória de Dados com R - Primeira Parte"
author: "Leandro de Carvalho Maia"
date: "4/9/2020"
output:
  html_document:
    df_print: paged
  pdf_document: default
---
## Environment Setup
```{r}

library(tidyverse)
library(plotly)
library(seasonal)
library(esquisse)
library(corrplot)
source('C:/Users/leandroc/Documents/curso_R/multiplot.R')

# Create a home directory variable
home <- 'C:/Users/leandroc/Documents/curso_R/project_data_science__with_r/'

# Load the file us_change and 
file_path = paste(home, "us_change.rda", sep = "")
load(file_path)
```

# Item a) -> Criar novo tibble padronizando os nomes das variáveis:
```{r}
indexed_data <- us_change %>% janitor::clean_names() %>% filter(quarter >= '2000-01-01')
```

## Salvando as variáveis do primeiro trimestre de 2000:
```{r}
data_2010Q1 <- indexed_data %>% filter(quarter == '2000-01-01')
```

## Conversão para número índice: 
```{r}
for(i in 1:length(indexed_data$consumption)){
  indexed_data$consumption[i] <- (indexed_data$consumption[i] / data_2010Q1$consumption) * 100
}

for(i in 1:length(indexed_data$income)){
  indexed_data$income[i] <- (indexed_data$income[i] / data_2010Q1$income) * 100
}

for(i in 1:length(indexed_data$production)){
  indexed_data$production[i] <- (indexed_data$production[i] / data_2010Q1$production) * 100
}

for(i in 1:length(indexed_data$savings)){
  indexed_data$savings[i] <- (indexed_data$savings[i] / data_2010Q1$savings) * 100
}

for(i in 1:length(indexed_data$unemployment)){
  indexed_data$unemployment[i] <- (indexed_data$unemployment[i] / data_2010Q1$unemployment) * 100
}
```

## Calculando a correção em taxa de variação:
```{r, echo = FALSE}
correl <-  cor(us_change %>% 
      select(-"Quarter")) %>% round(2)

corrplot::corrplot(correl, 
                   type = "upper",
                   tl.col = "black",
)
```

## Calculando a correção em número indice:
```{r, echo = FALSE}
correl <-  cor(indexed_data %>% 
      select(-"quarter")) %>% round(2)

corrplot::corrplot(correl, 
                   type = "upper",
                   tl.col = "black",
)
```

## Item b) Análise das Correlações:
Não há diferença na correlações calculadas das duas formas.

## Item c) Gráfico que demonstrar a evolução do salário no período:
```{r, fig.width=6, fig.height=3}
indexed_data %>% 
  ggplot() +
  geom_col(aes(x = quarter, y = income))
```


## Item c) Outros gráficos para fomentar a análise dos dados ao longo do tempo:
```{r}
p_consumption <- indexed_data %>% 
  ggplot( aes(x = quarter, y = consumption) ) +
  geom_line()

p_income <- indexed_data %>% 
  ggplot( aes(x = quarter, y = income) ) +
  geom_line()

p_production <- indexed_data %>% 
  ggplot( aes(x = quarter, y = production) ) +
  geom_line()

p_savings <- indexed_data %>% 
  ggplot( aes(x = quarter, y = savings) ) +
  geom_line()
```

```{r}
multiplot(p_income, p_consumption, p_production, p_savings)
```

## Item d) Conclusão da análise dos gráficos:
Com o aumento do consumo há pequenos aumentos no salário e consequentemente no consumo e nos investimentos.

## Item e) Movimentos bruscos e atípidos:
Há este tipo de ocorrências com o salário e investimento, em decorrência da crise econômica de 2008, a qual afetou muito o EUA.